---
title: "Ejercicio Final"
author: "Laura Chaparro"
format: docx
editor: visual
---

```{r}
#| warning: false
#| message : false
#| results : false
library(tidyverse)
library(palmerpenguins)
#data(package = 'palmerpenguins')
penguins <- palmerpenguins::penguins
str(penguins)
summary(penguins)

```

# Punto 1

### Numero de indivios `r length(penguins$species)`

Media y Desviación estandar de la profundidad del pico

```{r}
#| message: true
#| error: true
table(penguins$species, penguins$sex)
penguins <- penguins |>
  na.omit()
billdepth <- penguins |>
  group_by(species) |>
  summarise(mean_bill_depth_mm = mean(bill_depth_mm),
            sd_bill_depth_mm = sd(bill_depth_mm),
            min_bill_depth_mm = min(bill_depth_mm),
            max_bill_depth_mm = max(bill_depth_mm))

billdepth

```

## Media y Desviación de la longitud de la la aleta

```{r}
#| message: false
#| error: false

flipper <- penguins |>
  group_by(species) |>
  summarise(mean_flipper_length_mm = mean(flipper_length_mm),
            sd_flipper_length_mm = sd(flipper_length_mm), 
            min_flipper_length_mm = min(flipper_length_mm),
            max_flipper_length_mm = max(flipper_length_mm))

flipper

```

## Media y Desviacion estandar del tamaño

```{r}
#| warning: false
#| message: false
#| error: false
bodymass <- penguins |>
  group_by(species) |>
  summarise(mean_body_mass_g = mean(body_mass_g),
            sd_body_mass_g = sd(body_mass_g),
            min_body_mass_g = min(body_mass_g),
            max_body_mass_g = max(body_mass_g))

bodymass

```

# Punto 2

```{r}
#| warning: false
#| message: false
ggplot(data = penguins, aes(x = island, fill = species)) +
         geom_bar() + 
         scale_fill_manual(values = c("orange", "purple", "blue"))
```

#### ¿qué especie se ha muestreado en las tres islas? ***Adaline***

#### ¿cuántos individuos se han muestreado de la isla Dream? ***123***

# Punto 3

```{r}
#| warning: false
#| message: false

ggplot(data = penguins)+
  geom_boxplot(aes(x = species, y = body_mass_g, fill = sex ))

```

#### ¿qué especie tiene mayor tamaño?

*La especie con un mayor tamaño es Gentoo*.

#### **¿en qué especie las hembras y los machos tienen un tamaño más similar?**

*La especie Chinstrap el tamaño de las hembras y de los machos es similar.*
